【裁判字號】    90,交抗,397
【裁判日期】    901031
【裁判案由】    違反道路交通管理處罰條例
【裁判全文】
臺灣高等法院刑事裁定                              九十年度交抗字第三九七號
    抗告人即
    受處分人    甲○○
右抗告人因違反道路交通管理處罰條例案件，不服台灣板橋地方法院中華民國九十年
八月三十一日裁定（九十年度交聲字第七八六號），提起抗告，本院裁定如左：
    主  文
抗告駁回。
    理  由
一、本件抗告意旨略以：抗告人確未接到舉發通知單，要加倍罰緩，難以甘服，請從
    輕處罰云云。
二、按九十年一月十七日修正前之道路交通管理處罰條例第四十五條第十三款規定：
    汽車駕駛人，爭道行駛有左列情形之一者，處二百元以上六百元以下罰鍰：十三
    、有機器腳踏車，不在規定車道行駛者。」違反第四十五條者，除依原條款處罰
    外，並予記違規點數一點，同條例第六十三條第一項第一款復有規定。又對於違
    反道路交通管理處罰條例之行為，逕行舉發者，應按已查明之資料填註車牌號碼
    、車輛種類、車主姓名或名稱及地址，並於通知單上方空白處加註逕行舉發之文
    字後，由舉發機關送達被通知人；處理違反道路交通管理事件，有關文書送達之
    程序，準用刑事訴訟法送達之規定，違反道路交通管理事件統一裁罰標準及處理
    細則第十一條第一項第二款、第五條分別定有明文。
三、查本件抗告人即受處分人甲○○所有車號ＲＥＯ－一九八號輕型機車，於八十八
    年九月四日下午三時十九分許，行經臺北市○○路與愛國西路口時，因機車行駛
    禁行車道上，經警以照相設備攝得後，由臺北市政府警察局交通大隊員警王品堅
    據以掣單舉發，有舉發單、採証照片各一張在卷可證，足證異議人所有上開車輛
    於上揭時、地行駛於禁行車道之違規事實明確。抗告人於原審雖具狀辯稱：伊未
    接獲本件違規舉發通知單，即逕遭裁決機關裁罰最高額罰鍰云云，惟本件抗告人
    甲○○設籍於臺北縣土城市○○街二五三巷四十二號，至其提起本件異議時，住
    所仍屬相同，此有抗告人之聲明異議狀一紙在卷可參。是臺北市政府警察局交通
    大隊將填製之舉發違反道路交通管理事件通知單，依異議人於道路監理機關登記
    之住址以掛號郵件送達，因未遇異議人而留存通知並將郵件存放於郵局，嗣因郵
    件招領逾期而退回寄送單位，復有原寄發信封影本附卷可稽；既因舉發單位依法
    寄送通知無著，乃改採公示送達方式並刊載於臺北市政府公報，亦有卷附臺北市
    政府公報八十九年春字第二十八期送達公告在卷可證。是核舉發單位送達本件原
    舉發單之程序，於法並無不合，故本件違規舉發通知單既已合法送達於抗告人，
    抗告人逾期未繳納罰鍰，亦無從諉諸處分機關之裁罰不當。原審以抗告人確有前
    開交通違規行為，認原處分機關依道路交通管理處罰條例第第四十五條第十三款
    、第六十三條第一項第一款規定，裁處抗告人罰鍰銀元六百元即新台幣一千八百
    元，並記違規點數一點，於法並無違誤或不當，因而駁回抗告人在原審之異議，
    尚無不合，抗告人抗告意旨猶執陳詞，指摘原裁定失當，為無理由，應予駁回。
四、據上論結，應依道路交通案件處理辦法第二十六條、刑事訴訟法第四百十二條，
    裁定如主文。
中    華    民    國      九十      年        十      月      三十一    日
                            臺灣高等法院刑事第八庭
                                  審判長法  官  蔡  秀  雄
                                        法  官  沈  宜  生
                                        法  官  楊  炳  禎
右正本證明與原本無異。
不得再抗告。
                                        書記官  廖  素  花
中    華    民    國       九十     年        十一    月        五      日


司法院資訊處製作；財團法人民間司法改革基金會備份。
